ACORDAO-COMPLETO-2429640

ACÓRDÃO 326/2021 ATA 5/2021 - PLENÁRIO

VISTOS, relatados e discutidos estes autos de Tomada de Contas da Secretaria Executiva do extinto Ministério dos Esportes do exercício de 2006, que agrega as contas da Subsecretaria de Planejamento, Orçamento e Administração/SE/ME, Caixa Econômica Federal/ME, Secretaria Nacional de Esporte Educacional, Secretaria Nacional de Desenvolvimento de Esporte e de Lazer e Secretaria Nacional de Esporte de Alto Rendimento.
ACORDAM os Ministros do Tribunal de Contas da União, reunidos em sessão do Plenário, diante das razões expostas pelo relator, em:
9.1 nos termos dos arts. 1°, inciso I, 16, inciso III, 'b', 19, parágrafo único, e 23, inciso III da Lei 8.443/1992 c/c os arts 1°, inciso I, 209, inciso II, e 214, inciso III, do Regimento Interno do TCU, julgar irregulares as contas do Sr. João Ghizoni (XXX.333.859-XX) , em razão das irregularidades verificadas na execução de convênios vinculados à Secretaria Nacional de Esporte Educacional, no âmbito do Programa Segundo Tempo, apuradas no processo TC Processo 015.327/2008-2, observando-se a quitação dada nos termos do Acórdão 2230/2011-TCU-Plenário, como também ante as irregularidades verificadas na execução do convênio 211/2006, celebrado com a Associação João Dias de Kung-Fu Desporto e Fitness, conforme apurado no processo TC-Processo 018.236/2010-3, ficando a quitação condicionada ao pagamento integral da multa aplicada por meio do Acórdão 3124/2013-TCU-Plenário;
9.2 nos termos dos arts. 1°, inciso I, 16, inciso III, 'b', 19, parágrafo único, e 23, inciso III da Lei 8.443/1992 c/c os arts 1°, inciso I, 209, inciso II, e 214, inciso III, do Regimento Interno/TCU, julgar irregulares as contas do Sr. Rafael de Aguiar Barbosa (XXX.988.354-XX) , ante as irregularidades verificadas na execução de convênios vinculados à Secretaria Nacional de Esporte Educacional, no âmbito do Programa Segundo Tempo apuradas no processo TC-Processo 015.327/2008-2, observando-se a quitação dada nos termos do Acórdão 2593/2011-TCU-Plenário e também ante as irregularidades verificadas na execução do convênio 211/2006, celebrado com a Associação João Dias de Kung-Fu Desporto e Fitness, conforme apurado no processo TC-Processo 018.236/2010-3, cabendo a aplicação das medidas preconizadas no art. 219 do Regimento Interno/TCU, ante o não recolhimento da multa aplicada mediante o Acórdão 3124/2013-TCU-Plenário, quais sejam desconto da dívida nos vencimentos ou salários do responsável, autorização para cobrança judicial da dívida e inclusão do nome do responsável no Cadastro Informativo de Créditos não Quitados do Setor Público Federal-Cadin;
9.3 nos termos dos arts. 1°, inciso I, 16, inciso II, 18 e 23, inciso II, da Lei 8.443/1992, c/c os arts. 1°, inciso I, 208 e 214, inciso II, do Regimento Interno/TCU, julgar regulares com ressalva as contas dos Srs. Alcino Reis Rocha (XXX.900.065-XX) , Júlio César Soares da Silva (XXX.307.612-XX) e Orlando Silva de Jesus Júnior (XXX.244.555-XX) , dando-lhes quitação, ante as desconformidades verificadas na celebração, supervisão, execução e prestação de contas dos convênios do Programa Segundo Tempo, gerido pela Secretaria Nacional de Esporte, Educação, Lazer e Inclusão Social do Ministério do Esporte, conforme apurado no TC-Processo 012.710/2011-3, e da Sra. Gianna Lepre Perim (XXX.629.079-XX) , ante as irregularidades identificadas na execução de convênios do Programa Segundo Tempo, conforme apurado no processo TC Processo 015.327/2008-2, observando-se a quitação dada nos termos do Acórdão 2593/2011-TCU-Plenário, e deixando-se de fazer a proposição de que trata o art. 18 da lei 8.443/1992 c/c o art. 208, § 2°, do Regimento Interno/TCU, em vista da extinção do Ministério do Esporte, nos termos do Decreto 9.674/2019;
9.4 nos termos dos arts. 1°, inciso I, 16, inciso I, 17  e 23, inciso I, da Lei 8.443/1992 c/c os arts. 1°, inciso I, 207 e 214, inciso I, do Regimento Interno/TCU, julgar regulares as contas de André Almeida Cunha Arantes (XXX.293.598-XX) , André Fettermann Coutinho (XXX.779.287-XX) , Bernardo Lucìdio de Caldas Brito (XXX.288.851-XX) , Cassia Damiani (XXX.031.221-XX) , Cezar Augusto da Silva Castro (XXX.427.051-XX) , Edivan Ferreira Gomes (XXX.602.071-XX) , Francisco Claudio Monteiro (XXX.359.841-XX) , Gerêncio Nelcyr de Bem (XXX.594.281-XX) , Henrique Voigt Figueiredo (XXX.283.601-XX) , Hélio Alves da Silva (XXX.796.991-XX) ; Ivone Teresinha Cogo (XXX.021.750-XX) , Jorge Adalberto Abdala (XXX.439.166-XX) , Jorge Eduardo Levi Mattoso (XXX.118.868-XX) , Jose Trindade Neto (XXX.470.701-XX) , Lilian Cristina Cavallare Vieira (XXX.852.992-XX) , Lino Castellani Filho (XXX.812.718-XX) , Luciana Marotto Homrich (XXX.869.040-XX) , Luis Carlos da Fonseca (XXX.298.937-XX) , Maria Fernanda Ramos Coelho (XXX.455.334-XX) , Maria da Conceição Menezes Simões (XXX.138.602-XX) , Marluce dos Santos Lima (XXX.974.221-XX) , Mauricio Borges Guimaraes (XXX.980.777-XX) , Mauricio Melo Chaves (XXX.929.813-XX) , Raimundo Ferreira de Miranda (XXX.086.801-XX) , Rejane Penna Rodrigues (XXX.147.220-XX) , Ricardo Leyser Goncalves (XXX.077.518-XX) , Ricardo Magno Paula Ramos (XXX.418.301-XX) , Sergio Cruz (XXX.452.781-XX) , Sidney Anuar Attié (XXX.503.536-XX) e Sofia Vasconcelos Feitosa de Souza (XXX.563.961-XX) , dando-lhes quitação plena;
9.5 dar ciência desta deliberação a Secretaria Especial do Esporte, destacando que o relatório e o voto que a fundamentam poderão ser acessados por meio do endereço eletrônico www.tcu.gov.br/acordaos e que o acesso às demais peças do processo podem ser obtido no endereço eletrônico deste Tribunal, opção "vista eletrônica".

Tomada de contas referente ao exercício de 2006.

Secretaria Executiva do Ministério do Esporte(extinta).

3. Interessados/Responsáveis:
3.1. Interessado: Secretaria Executiva do Ministério do Esporte(extinta) ()
3.2. Responsáveis: Alcino Reis Rocha (XXX.900.065-XX); André Almeida Cunha Arantes (XXX.293.598-XX); André Fettermann Coutinho (XXX.779.287-XX); Bernardo Lucìdio de Caldas Brito o49); Edivan Ferreira Gomes (XXX.602.071-XX); Francisco Claudio Monteiro (XXX.359.841-XX); Gerêncio Nelcyr de Bem (XXX.594.281-XX); Gianna Lepre Perim (XXX.629.079-XX); Henrique Voigt Figueiredo (XXX.283.601-XX); Hélio Alves da Silva (XXX.796.991-XX); Ivone Teresinha Cogo (XXX.021.750-XX); Jorge Adalberto Abdala (XXX.439.166-XX); Jorge Eduardo Levi Mattoso (XXX.118.868-XX); Jose Trindade Neto (XXX.470.701-XX); João Ghizoni (XXX.333.859-XX); Júlio César Soares da Silva (XXX.307.612-XX); Lilian Cristina Cavallare Vieira (XXX.852.992-XX); Lino Castellani Filho (XXX.812.718-XX); Luciana Marotto Homrich (XXX.869.040-XX); Luis Carlos da Fonseca (XXX.298.937-XX); Maria Fernanda Ramos Coelho (XXX.455.334-XX); Maria da Conceição Menezes Simões (XXX.138.602-XX); Marluce dos Santos Lima (XXX.974.221-XX); Mauricio Borges Guimaraes (XXX.980.777-XX); Mauricio Melo Chaves (XXX.929.813-XX); Orlando Silva de Jesus Júnior (XXX.244.555-XX); Rafael de Aguiar Barbosa (XXX.988.354-XX); Raimundo Ferreira de Miranda (XXX.086.801-XX); Rejane Penna Rodrigues (XXX.147.220-XX); Ricardo Leyser Goncalves (XXX.077.518-XX); Ricardo Magno Paula Ramos (XXX.418.301-XX); Sergio Cruz (XXX.452.781-XX); Sidney Anuar Attié (XXX.503.536-XX); Sofia Vasconcelos Feitosa de Souza (XXX.563.961-XX).

13.1. Ministros presentes: Ana Arraes (Presidente), Walton Alencar Rodrigues, Benjamin Zymler, Augusto Nardes, Raimundo Carreiro (Relator), Bruno Dantas e Vital do Rêgo.
13.2. Ministro-Substituto convocado: Marcos Bemquerer Costa.
13.3. Ministro-Substituto presente: André Luís de Carvalho.

RAIMUNDO CARREIRO

Trata-se de Tomada de Contas da Secretaria Executiva do extinto Ministério dos Esportes do exercício de 2006, que agrega as contas da Subsecretaria de Planejamento, Orçamento e Administração/SE/ME, Caixa Econômica Federal/ME, Secretaria Nacional de Esporte Educacional, Secretaria Nacional de Desenvolvimento de Esporte e de Lazer e Secretaria Nacional de Esporte de Alto Rendimento. 
2.		Transcrevo a seguir, com ajustes de forma, nos termos do art. 1º, § 3º, inciso I, da Lei nº 8.443/1992, a derradeira instrução lavrada pela Secretaria de Controle Externo do Trabalho e Entidades Paraestatais (peça 66) , cujo pronunciamento obteve a concordância dos dirigentes da unidade (peças 67-68) e do Ministério Público junto ao Tribunal, na pessoa do Procurador Lucas Rocha Furtado (peça 69) :
"INTRODUÇÃO 
1. Cuidam os presentes autos das contas da Secretaria Executiva do extinto Ministério do Esporte, referentes ao exercício de 2006, agregando as da Subsecretaria de Planejamento, Orçamento e Administração/SE/ME, Caixa Econômica Federal/ME, Secretaria Nacional de Esporte Educacional, Secretaria Nacional de Desenvolvimento de Esporte e de Lazer e Secretaria Nacional de Esporte de Alto Rendimento. 
HISTÓRICO 
2.	A derradeira instrução às peças 26, pp. 25-50, e 27, pp. 1-16, registra que este processo havia sido sobrestado por determinação do Acórdão 1036/2008-TCU-Plenário, proferido no TCProcesso 013.016/2007-5, onde foram apuradas irregularidades quanto à formalização e acompanhamento de convênios celebrados com recursos do Programa Segundo Tempo, a cargo da Secretaria Nacional de Esporte Educacional. O referido Acórdão determinou a autuação de processo apartado - TCProcesso 015.327/2008-2, onde se procedeu à audiência de servidores do Ministério do Esporte, cujas razões de justificativa foram rejeitadas com aplicação de multa. 
3.	Prossegue a instrução às peças 26-27 informando que a apreciação final do TCProcesso 015.327/2008-2 se deu por meio do Acórdão 2466/2010-TCU-Plenário, o qual manteve a rejeição das razões de justificativa apresentadas por Júlio César Soares da Silva, Francisco Cláudio Monteiro, Gianna Lepre Perim e Rafael de Aguiar Barbosa, arrolados como responsáveis nas presentes contas, mantendo também as multas aplicadas, tendo a responsável Gianna Lepre Perim interposto posteriormente embargos de declaração ao Acórdão 2466/2010-TCU-Plenário. 
4.	Aquela instrução faz remissão também ao processo Processo 018.236/2010-3, relativo a Tomada de Contas Especial instaurada em desfavor da Associação João Dias de Kung-Fu Desporto e Fitness: naquele processo havia sido realizada audiência dos Srs. Rafael de Aguiar Barbosa, João Ghizoni e Gianna Lepre Perim, arrolados como responsáveis nas presentes contas, e também dos Srs. Wadson Nathaniel Ribeiro, Milena Carneiro Bastos, Marília Fonseca Cerqueira e Júlio César Monzú Filgueira, pela prática de atos, no exercício de 2006, que contribuíram para as irregularidades verificadas no âmbito do Convênio 211/2006, celebrado com a mencionada Associação. 
5.	Importa ressaltar ainda os seguintes pontos consignados na instrução às peças 26-27: 
Foram constatadas irregularidades em oito processos de concessão de passagens e diárias (PCD's) , formalizados em 2005, no valor total de R$ 3.016,17, mas que tiveram seu acompanhamento reservado à auditoria de gestão do exercício de 2006. Verificaram-se irregularidades como a permanência ou a inclusão indevida da cidade de origem do beneficiário (Lino Castellani Filho) no percurso da viagem, embora sem o pagamento de diárias correspondentes à permanência nessa cidade; ausência de comprovantes dos eventos justificadores das viagens; e comprovantes de trecho de viagem. 
A CGU informou que a verificação do processamento das correspondentes tomadas de contas especiais se faria nos trabalhos do exercício de 2007. Em consulta aos autos das contas da Secretaria Executiva do Ministério do Esporte de 2007, registra-se a formalização da TCE simplificada relativa às irregularidades dos PCD's mencionados nesse tópico (peça 26, p. 45) . 
 (...) 
Consta dos autos demonstrativo de tomada de contas especial simplificada (fl. 685) , em desfavor do Sr. Antenor de Santa Cruz Abreu (CPF: XXX.268.207-XX) . O débito é originário da execução parcial do objeto do Convênio 61/97 e da impugnação de despesas não previstas no respectivo Plano de Trabalho. 
O débito imputado ao responsável (data da transferência dos recursos: 8/8/1997) , no total de R$ 8.040,05 é composto de: 
a)	valor original: R$ 2.097,02; 
b)	atualização monetária: R$ 1.713,43; 
c)	juros de mora: R$ 4.229,60 
A SPOA/ME afirma que a notificação ao responsável, ex-gestor da Confederação Brasileira de Hipismo, foi feita em conjunto com a do então gestor dessa organização. Não tendo havido manifestação do ex-gestor, publicou-se em 19/10/2006 o edital de notificação no Diário Oficial da União. Em 23/11/2006, procedeu-se à inscrição do ex-gestor na conta Diversos Responsáveis no SIAFI (peça 26, pp. 49-50) . 
 (...) 
O Convênio 331/2006 foi celebrado em 26/12/2006 (termo às fls. 295-306, Anexo 3) , com vigência de doze meses, e teve por objeto a implantação de cinco núcleos do Programa Segundo Tempo em Taguatinga/DF, para atendimento de mil crianças e jovens em idade escolar. O valor foi de R$ 229.039,00, dos quais R$ 181.939,00 correram à conta do concedente e R$ 47.100,00 a título de contrapartida do convenente. 
 (...) A única transferência financeira realizada, no valor de R$ 36.387,80, deu-se em 9/5/2007. Em razão do transcurso de prazo entre a assinatura do termo e a transferência de recursos, promoveu-se o apostilamento do convênio, prorrogando-se sua vigência até 8/5/2008. 
Nos dias 5, 6 e 7/12/2007, promoveu-se vistoria técnica aos núcleos de atividades (...) . Verificaram-se as seguintes irregularidades: 
a)	identificação insatisfatória do Programa Segundo Tempo nos núcleos; 
b)	o espaço físico de um núcleo não comportava o atendimento de duzentas crianças simultaneamente; 
c)	dos mil beneficiários cadastrados, apenas 228 encontravam-se em atividade por ocasião da visita; 
d)	ausência de alguns profissionais (coordenadores e monitores) ; 
e)	ausência de controle de frequência; 
 (...) Noticia-se a veiculação na TV de matéria denominada 'ONG's usam mal a verba do Projeto Segundo Tempo', na qual se denunciou que a Associação de Idosos de Taguatinga havia transferido a execução do Convênio 331/2006 ao Instituto Comunidade Participativa (ICP) , que havia figurado no ajuste como entidade fiscalizadora, representada pelo Sr. Marco Fernandes Dias. 
Notificada sobre a denúncia, a Convenente, em resposta datada de 4/1/2008, negou as alegações sobre a transferência da execução do convênio para o ICP. Entretanto, afirmou que o Sr. Marco Fernandes Dias seria o 'responsável pelo acompanhamento e execução do Projeto' e 'um dos voluntários que ajudam esta associação a administrar e executar os convênios que temos'. 
 (...) 
Antes da manifestação da Conjur, no Parecer Técnico datado de 20/3/2008, a Secretaria Nacional de Esporte Educacional posicionou-se favoravelmente à possibilidade de inclusão do ICP com partícipe executor do convênio, autorizando a formalização de termo aditivo, desde que a convenente indicasse outra organização como entidade fiscalizadora. 
 (...) A Consultoria Jurídica consignou em parecer que não haveria impossibilidade legal para a inclusão do ICP como partícipe executor; entretanto, ressaltou que 'jamais poderia ter acontecido a confusão da pessoa que acompanha e fiscaliza com a que ajuda e administra a execução do instrumento", e que o caso demonstrava a ausência de condições próprias da convenente para realização do objeto. Assim, a Conjur sustentou que, não obstante a possibilidade legal, em sua decisão, o gestor deveria considerar o princípio da moralidade para a concessão do pedido na formalização do termo aditivo. 
Na decisão de 7/5/2008, à véspera da expiração do prazo de vigência do ajuste, o Secretário Nacional de Esporte Educacional indeferiu o pleito de inclusão do ICP com partícipe executor do Convênio 331/2006. 
Em consulta ao Siafi, verifica-se que a parcela de recursos transferida no âmbito do Convênio 331/2006, de R$ 36.387,80, encontra-se na situação 'a aprovar', e que a Associação de Idosos de Taguatinga está registrada como adimplente (peça 27, pp. 11-13) 
 (...) 
A celebração do Convênio 300/2006 deu-se em 14/12/2006, com vigência de doze meses. Houve um apostilamento ao Convênio, em virtude de atraso na liberação da transferência de recursos, de forma que a vigência se estendeu até 19/2/2008. O objeto avençado foi a implantação de dez núcleos do Programa Segundo Tempo, no município do Rio de Janeiro/RJ, para atendimento a 2.000 crianças e jovens. O valor do ajuste foi orçado em R$ 420.000,00, sendo R$ 336.000,00 à conta do Ministério do Esporte e R$ 84.000,00 a título de contrapartida. 
Em 14/6/2007 promoveram-se vistorias in loco para avaliação da execução das atividades do núcleo. Três deles foram visitados, mas, não obstante a existência de 600 beneficiários cadastrados, os coordenadores afirmaram atender a 480 alunos, dos quais apenas 88 encontravam-se em atividade. 
Além disso, foi verificada a ausência de monitores nos núcleos e a identificação visual insatisfatória em um deles, bem como a ausência de controles de frequência. 
No Ofício 498/2008, de 1/9/2008, o Ministério do Esporte indicou o não encaminhamento da prestação de contas final pelo Centro de Ações Integradas Novo Horizonte, razão pela qual solicitou o envio da documentação correspondente, sob pena do registro de inadimplência do convenente no Siafi. 
Sem resposta à comunicação supracitada, inscreveu-se a inadimplência do convenente no Siafi em 30/9/2008, em razão de 'atraso na entrega da prestação de contas' (peça 27, pp. 14-15) . 
6.	A instrução às peças 26-27 finalizou com a seguinte proposta de encaminhamento: 
I)	com fundamento nos arts. 10, § 1°, e 11 da Lei 8.443/1992 c/c o art. 157 do Regimento Interno/TCU, acrescentar o TC-Processo 018.236/2010-3 como motivo para manutenção das presentes contas em estado de sobrestamento, até sua apreciação definitiva, em razão dos potenciais efeitos sobre os seguintes responsáveis pelo Ministério do Esporte: Gianna Lepre Perim (CPF: XXX.629.079-XX) , João Ghizoni (CPF: XXX.333.859-XX) , Rafael de Aguiar Barbosa (CPF:XXX.988.354-XX) ; 
II)	determinar à Secretaria Executiva do Ministério do Esporte, com fundamento: 
1) no art. 93 da Lei 8.443/1992, c/c o art. 5°, §§ 1° e 2° e o art. 11, todos da IN/TCU 56/2007, arquivar as tomadas de contas especiais dos responsáveis relacionados a seguir, sem cancelamento do débito, a cujos pagamentos os devedores continuarão obrigados, para que lhes possa ser dada quitação, e providenciar a inclusão de seus nomes no Cadastro Informativo dos débitos não quitados de órgãos e entidades federais (Cadin) e em outros cadastros afins: 
a)	Sr. Antenor de Santa Cruz Abreu (CPF:XXX.268.207-XX) ; o débito é originário da execução parcial do objeto do Convênio 61/97 e da impugnação de despesas não previstas no respectivo Plano de Trabalho, no valor histórico de R$ 2.097,02, em 8/8/1997 (data da transferência dos recursos) ; 
b)	Lino Castellani Filho (CPF: XXX.812.718-XX) ; o débito refere-se ao recebimento indevido de diárias e passagens (PCD's) ocorridos em 2005, no valor histórico total de R$ 3.016,17, referente ao período de março a novembro/2005; 
2) no art. 38, inciso I, da IN/STN 1/97, no prazo de trinta dias, adotar providências, no sentido de instaurar, se ainda não o fez, tomada de contas especial relativa aos convênios a seguir relacionados, tendo em vista que se encontram com prazo final para apresentação da prestação de contas vencido: 
a)	Convênio 331/2006, celebrado com a Associação de Idosos de Taguatinga; 
b)	Convênio 300/2006, celebrado com o Centro de Ações Integradas Novo Horizonte; 
III) determinar à Secretaria Executiva do Ministério do Esporte que, findo o prazo acima, informe ao Tribunal as providências adotadas. 
7.	Por meio do Acórdão 1335/2011 (peça 27, pp. 24-25) , a 1ª Câmara deste Tribunal acatou o encaminhamento proposto pela derradeira instrução, fazendo as determinações alvitradas e sobrestando o julgamento do presente processo até a apreciação definitiva do TC-Processo 018.236/2010-3. O teor do referido Acórdão foi comunicado à Secretaria Executiva do Ministério do Esporte por meio do Ofício 318/2011-TCU-Secex-6, de 3/3/2011 (peça 27, pp. 26-27) . 
8.	Em atenção à determinação contida no item 1.6 do Acórdão 1335/2011-TCU-Primeira Câmara, a Secretaria Executiva do Ministério do Esporte encaminhou a este Tribunal, por meio do Ofício 729/2011-SPO/SE-ME, datado de 13/4/2011, as seguintes informações, acompanhadas da documentação pertinente (peça 27, pp. 28-56) : 
Com referência ao Convênio 331/2006, a Secretaria Nacional de Esporte Educacional avaliou a prestação de contas quanto ao aspecto físico, cujo resultado culminou na aprovação parcial do objeto, conforme Parecer de avaliação do Aspecto Técnico 150/2010, cópia anexa. 
Nesse contexto, após o resultado técnico, foi efetuada a análise financeira, constatando-se impropriedades na execução, ensejando a remessa do Ofício 570/2011 - SPOA/SE/ME (cópia anexa) para que a convenente se manifeste quanto aos fatos abordados. Ressaltamos que o prazo para tal esclarecimento ainda está em curso. 
Quanto ao Convênio 300/2006, as contas foram reprovadas, tendo em vista a ausência da apresentação da prestação de contas, com a instauração de Tomada de Contas Especial em desfavor de Sandra Dias da Silva Lourenço, com remessa à Controladoria-Geral da União para as medidas subsequentes. 
9.	Posteriormente, foi encaminhada mediante o Ofício 103/2013/SE/ME da Secretaria Executiva do Ministério do Esporte, a seguinte atualização de informações quanto ao Convênio 331/2006, acompanhada de documentação comprobatória (peça 56) : 
 (...) A prestação de contas do Convênio 331/ 2006 foi parcialmente aprovada, conforme Parecer Financeiro 164/2012 CPREC/CGPCO/DGI/SE-ME, com débito nominal apurado de R$ 14.995,00 (quatorze mil novecentos e noventa e cinco reais) . 
Considerando-se que o mencionado valor - acrescido da correção monetária legalmente prevista - não alcança o montante previsto no at. 6° da IN/TCU 71/2012, procedeu-se à inclusão do registro de inadimplência no Siafi (conta Diversos Responsáveis - comprovantes anexos) da responsável, Sra. Maria de Lourdes da Silva e da Associação dos Idosos de Taguatinga Norte. 
10.	Conforme relatado nos itens 2-3 desta instrução, estas contas haviam sido sobrestadas por determinação contida no Acórdão 1036/2008-TCU-Plenário, que determinou também a autuação de processo apartado - TC-Processo 015.327/2008-2, no âmbito do qual se procedeu à audiência de servidores do Ministério do Esporte acerca de irregularidades em convênios custeados com recursos do Programa Segundo Tempo. As razões de justificativa apresentadas por esses servidores foram rejeitadas, sendo-lhes aplicada multa. A derradeira instrução às peças 26-27 informa que o Plenário deste Tribunal, por meio do Acórdão 2466/2010, manteve a rejeição das razões de justificativa apresentadas por Júlio César Soares da Silva, Francisco Cláudio Monteiro, Gianna Lepre Perim e Rafael de Aguiar Barbosa, todos responsáveis nas presentes contas, mantendo também as multas aplicadas. A responsável Gianna Lepre Perim opôs embargos de declaração contra o Acórdão 2466/2010-TCU-Plenário, os quais foram conhecidos pelo Plenário deste Tribunal em sessão de 15/6/2011, sendo-lhes negado provimento, nos termos do Acórdão 1605/2011. 
11.	Posteriormente, foi proferido no processo Processo 015.327/2008-2 o Acórdão 2230/2011, mediante o qual o Plenário deste Tribunal deu quitação aos Srs. João Ghizoni, Júlio César Soares da Silva e Francisco Claudio Monteiro, "ante o recolhimento integral das multas que lhes foram imputadas por meio do Acórdão 390/2009-TCU-Plenário" (peça 37 do TC-Processo 015.327/2008-2) . Ainda no mesmo processo, foi dada quitação aos Srs. Rafael de Aguiar Barbosa e Gianna Lepre Perim, nos termos do Acórdão 2593/2011-TCU-Plenário, "ante o recolhimento integral das multas que lhes foram imputadas por meio do Acórdão 390/2009-TCU-Plenário" (peça 42 do TC-Processo 015.327/2008-2) . Importa observar que as irregularidades imputadas aos Srs. Júlio César Soares da Silva e Francisco Claudio Monteiro no escopo do processo Processo 015.327/2008-2 dizem respeito a convênios celebrados no exercício de 2005. 
12.	Cumpre registrar que os Srs. João Ghizoni, Gianna Lepre Perim e Rafael de Aguiar Barbosa, arrolados como responsáveis neste processo, também figuram como responsáveis no TC Processo 018.236/2010-3, o qual trata de Tomada de Contas Especial para ressarcimento ao erário de recursos repassados mediante o convênio 211/2006, celebrado com a Associação João Dias de Kung-Fu Desporto e Fitness. Consoante anteriormente relatado, as presentes contas tiveram seu julgamento sobrestado até a apreciação definitiva do referido TC-Processo 018.236/2010-3, nos termos do Acórdão 1335/2011-TCU-Primeira Câmara. No processo Processo 018.236/2010-3 foram proferidos os seguintes Acórdãos, fazendo-se transcrição dos trechos que envolvem responsáveis relacionados nas presentes contas: 
12.1.      Acórdão 3124/2013-TCU-Plenário (peça 31 do TC-Processo 018.236/2010-3) : 
Acordam os Ministros do Tribunal de Contas da União, reunidos em Sessão do Plenário, diante das razões expostas pelo Relator, em: 
 (...) 
9.4.	Aplicar aos seguintes responsáveis, individualmente, a multa prevista no art. 58, incisos II e III, da Lei 8.443/1992, c/c o art. 268, inciso II e III, do Regimento Interno, nos valores indicados, fixando-lhes o prazo de 15 (quinze) dias, a contar das notificações, para comprovarem, perante o Tribunal (art. 214, inciso III, alínea 'a' do Regimento Interno) , os recolhimentos das dívidas aos cofres do Tesouro Nacional, atualizadas monetariamente desde a data do Acórdão que vier a ser proferido até a dos efetivos recolhimentos, se forem pagas após o vencimento, na forma da legislação em vigor: 
	Responsável 
	Valor da Multa (R$) 

	Rafael de Aguiar Barbosa 
	20.000,00 (vinte mil reais) 

	João Ghizoni 
	20.000,00 (vinte mil reais) 

	Milena Carneiro Bastos 
	3.000,00 (três mil reais) 

	Gianna Lepre Perim 
	5.000,00 (cinco mil reais) 

	Marília Fonseca Cerqueira 
	3.000,00 (três mil reais) 

	Júlio César Monzú Filgueira 
	10.000,00 (dez mil reais) 

	Wadson Nathaniel Ribeiro 
	10.000,00 (dez mil reais) 

9.5.	autorizar, desde logo, caso requerido, o pagamento das dívidas dos responsáveis em 36 parcelas mensais e consecutivas, nos termos do art. 26 da Lei 8.443/1992 c/c o art. 217 do Regimento Interno, fixando-lhes o prazo de quinze dias, a contar do recebimento da notificação, para comprovarem perante o Tribunal o recolhimento da primeira parcela, e de trinta dias, a contar da parcela anterior, para comprovarem os recolhimentos das demais parcelas, devendo incidir sobre cada valor mensal, atualizado monetariamente, os juros de mora devidos, na forma prevista na legislação em vigor; 
9.6.	autorizar, desde logo, nos termos do art. 28, inciso II, da Lei 8.443/1992, a cobrança judicial das dívidas, caso não atendidas as notificações. 
 12.2.	Acórdão 369/2014-TCU-Plenário (peça 80 do TC-Processo 018.236/2010-3) : 
Vistos, relatados e discutidos estes autos, que cuidam de Embargos de Declaração opostos pelo Sr. Rafael de Aguiar Barbosa face ao Acórdão 3124/2013-TCU-Plenário, por meio do qual lhe foi aplicada multa de R$ 20.000,00 (vinte mil reais) , em função de irregularidades relacionadas ao Convênio 211/2006, celebrado entre o Ministério do Esporte e a Associação João Dias de Kung-Fu Desporto e Fitness em 9/10/2006, tendo por objeto a implantação de 25 núcleos de esporte na cidade de Sobradinho/DF, no âmbito do Programa Segundo Tempo. 
Acordam os Ministros do Tribunal de Contas da União, reunidos em Sessão Plenária, diante das razões expostas pelo Relator, em: 
9.1. conhecer dos presentes embargos para, no mérito, rejeitá-los; 
 (...) 
9.4. dar ciência deste acórdão, bem como do relatório e voto que o fundamentam, ao embargante 
 (...) . 
12.3.	Acórdão 2440/2018-TCU-Plenário (peça 221 do TC-Processo 018.236/2010-3) : 
Vistos, relatados e discutidos os recursos de reconsideração interpostos por Júlio César Monzú Filgueira, Gianna Lepre Perim, Milena Carneiro Bastos, João Ghizoni, Marília Fonseca Cerqueira, Rafael de Aguiar Barbosa e Wadson Nathaniel Ribeiro contra os acórdãos 3124/2013 e 377/2016, ambos do Plenário, que lhes aplicaram multas em razão da prática de atos de gestão ilegítimos ou antieconômicos que resultaram em injustificado dano ao erário. 
Acordam os Ministros do Tribunal de Contas da União, reunidos em sessão do Plenário, ante as razões expostas pela Relatora e com fundamento nos arts. 32, inciso I, e 33 da Lei 8.443/1992, em: 9.1. não conhecer do recurso de Rafael de Aguiar Barbosa e conhecer dos demais recursos; 
9.2.	dar provimento aos recursos de Milena Carneiro Bastos, Gianna Lepre Perim e Marília Fonseca Cerqueira, e afastar as multas aplicadas a essas recorrentes pelo subitem 9.4 do Acórdão 3124/2013-TCU-Plenário; 
9.3.	negar provimento aos recursos de Júlio César Monzú Filgueira, João Ghizoni e Wadson Nathaniel Ribeiro; 
9.4.	dar ciência dessa deliberação aos recorrentes, ao Ministério do Esporte e ao Procurador-Chefe da Procuradoria da República no Distrito Federal. 
12.4.	Acórdão 970/2019-TCU-Plenário (peça 249 do TC-Processo 018.236/2010-3) : 
Vistos, relatados e discutidos estes embargos de declaração, apresentados por Wadson Nathaniel Ribeiro e João Ghizoni contra o Acórdão 2440/2018-TCU-Plenário. 
Acordam os ministros do Tribunal de Contas da União, reunidos em sessão extraordinária do Plenário, ante as razões expostas pela Relatora, e com fundamento nos arts. 32 e 34 da Lei 8.443/1992, em: 
9.1.	conhecer dos embargos de declaração e rejeitá-los; 
9.2.	dar ciência desta deliberação aos embargantes. 
13.	Por fim, faz-se remissão ao processo TC-Processo 012.710/2011-3, constituído em cumprimento ao Acórdão 1097/2011-TCU-Plenário, e que trata de auditoria realizada no período entre 13/6/2011 e 17/2/2012, com a finalidade de avaliar a conformidade da celebração, supervisão, execução e prestação de contas dos convênios do Programa Segundo Tempo, gerido pela Secretaria Nacional de Esporte, Educação, Lazer e Inclusão Social do Ministério do Esporte (peça 62) . Nesse processo foi proferido o Acórdão 1922/2017-TCU-Plenário com o seguinte teor (peça 64) : 
Acordam os Ministros do Tribunal de Contas da União, reunidos em Sessão Plenária Extraordinária de Caráter Reservado, ante as razões expostas pelo Relator, em: 
9.1.	com fulcro no art. 250, § 1°, do Regimento Interno/TCU, acatar as razões de justificativa dos seguintes responsáveis: Brunna Lucy de Souza Santo; Elaine Cristina da Silva; Elzita Maria de Lima; Hélio Alves da Silva; José Lincoln Daemon; Sérgio Cruz; e Wladimyr Vinycius de Moraes Camargos; 
9.2.	nos termos do art. 202, § 8°, do Regimento Interno/TCU, considerar revéis o Sr. Francisco Cláudio Monteiro e a Sra. Rosa Malvina da Silva; 
9.3.	rejeitar parcialmente as razões de justificativa apresentadas pelos Srs. Alcino Reis Rocha, Cláudia Rodrigues de Oliveira, Danielle Feminiano dos Santos Gruneich, Dênio Silva de Medeiros, Eidiliamar Fátima da Silva, Fábio Roberto Hansen, Francisco Xavier da Silva Guimarães, Gianna Lepre Perim, Ivone Teresinha Cogo, João Ghizoni, Júlio César Monzú Filgueira, Júlio César Soares da Silva, Marília Fonseca Cerqueira, Marisa de Castro Mendes Correa Costa, Orlando Silva de Jesus Júnior, Rafael de Aguiar Barbosa, Ricardo Leyser Gonçalves, Wadson Nathaniel Ribeiro, Wilma Ribeiro Bastos Pereira, deixando, em caráter excepcional, de aplicar-lhes a multa prevista no art. 58 da Lei 8.4431992; 
 (...)  
14.	As razões para não aplicação da multa prevista no art. 58 da Lei 8.443/1992 aos responsáveis relacionados no item 9.3 do Acórdão 1922/2017-TCU-Plenário, os quais tiveram suas razões de justificativa parcialmente rejeitadas, encontram-se expressas na Proposta de Deliberação à peça 63 deste processo, notadamente em seus itens 53, 54 e 76. 
15.	Ainda quanto aos relacionados nos itens 9.2 e 9.3 do Acórdão 1922/2017, são arrolados como responsáveis nas presentes contas os Srs. Alcino Reis Rocha, Francisco Cláudio Monteiro, Gianna Lepre Perim, Ivone Teresinha Cogo, João Ghizoni, Júlio César Soares da Silva, Orlando Silva de Jesus Júnior, Rafael de Aguiar Barbosa e Ricardo Leyser Gonçalves. Importa observar, quanto à Sra. Ivone Teresinha Cogo e aos Srs. Francisco Cláudio Monteiro e Ricardo Leyser Gonçalves, que os questionamentos a eles imputados dizem respeito a outro exercício.  
EXAME TÉCNICO 
16.	Inicialmente, cumpre registrar que a Secretaria Executiva do extinto Ministério do Esporte deu cumprimento à determinação contida no item 1.6 do Acórdão 1335/2011-TCU-Primeira Câmara, conforme relatado nos itens 8 e 9 desta instrução. 
17.	Conforme também anteriormente relatado, três outros processos trazem repercussão ao mérito das presentes contas: o TC-Processo 015.327/2008-2, o TC-Processo 018.236/2010-3 e o TC-Processo 012.710/2011-3. 
18.	O processo TC-Processo 015.327/2008-2, que trata do segundo monitoramento autuado para apurar denúncias acerca da celebração e execução de convênios vinculados à Secretaria Nacional de Esporte Educacional, no âmbito do Programa Segundo Tempo, foi apartado do TC-Processo 013.016/2007-5, que teve por objeto o primeiro monitoramento da implementação das determinações prolatadas por este Tribunal no âmbito do Relatório de Auditoria Operacional realizada no Programa Segundo Tempo, desenvolvido pelo extinto Ministério do Esporte. Nesse último processo foi prolatado o Acórdão 1036/2008-TCU-Plenário, o qual determinou a constituição de processo apartado para condução das audiências dos responsáveis acerca das irregularidades apontadas no primeiro monitoramento. Os responsáveis são Rafael de Aguiar Barbosa, Luciana Marotto Homrich, Gianna Lepre Perim, João Ghizoni, Júlio César Soares da Silva e Francisco Claudio Monteiro. 
19.	No processo Processo 015.327/2008-2 foi proferido o Acórdão 390/2009-TCU-Plenário, com o seguinte teor: 
Acordam os Ministros do Tribunal de Contas da União, reunidos em Sessão do Plenário, diate das razões expostas pelo Reator, em: 
9.1.	acolher as razões de justificativa apresentadas pela responsável Luciana Homrich de Cecco; 
9.2.	rejeitar parcialmente as razões de justificativa apresentadas pelos responsáveis Gianna Lepre Perim, João Ghizoni e Júlio César Soares da Silva; 
9.3.	rejeitar as razões de justificativa apresentadas pelos responsáveis Rafael de Aguiar Barbosa e Francisco Cláudio Monteiro; 
9.4.	aplicar individualmente aos Srs. Rafael de Aguiar Barbosa, Francisco Cláudio Monteiro, Gianna Lepre Perim, João Ghizoni e Júlio César Soares da Silva a multa prevista nos incisos II e III do art. 58 da Lei 8.443, de 16 de julho de 1992, no valor de R$ 2.000,00 (dois mil reais) , fixandolhes o prazo de 15 (quinze) dias, a contar da notificação, para que comprovem, perante o Tribunal, o recolhimento da importância aos cofres do Tesouro Nacional, atualizada monetariamente na forma da legislação em vigor; 
9.5.	autorizar, com fundamento no art. 28, inciso I, da Lei 8.443/1992, o desconto das dívidas indicadas da remuneração dos respectivos servidores, se for o caso, observado o disposto no art. 46 da Lei 8.112, de 11 de dezembro de 1990; 
9.6.	autorizar, desde logo, a cobrança judicial da dívida, nos termos do art. 28, inciso II, da Lei 8.443, de 1992, caso não atendida a notificação; 
9.7.	autorizar, desde logo, o parcelamento da dívida, caso solicitado, em até 24 (vinte e quatro) parcelas mensais consecutivas, nos termos do art. 26 da Lei 8.443/1992 c/c o art. 217 do Regimento Interno, ficando fixado o prazo de quinze dias, a contar do recebimento da notificação, para comprovarem perante o Tribunal o recolhimento da primeira parcela, e de trinta dias, a contar da parcela anterior, para comprovarem o recolhimento das demais parcelas atualizadas monetariamente na forma prevista na legislação em vigor; e 
9.8.	alertar os responsáveis de que a falta de comprovação do recolhimento de qualquer parcela importará o vencimento antecipado do saldo devedor, nos termos do § 2° do art. 217 do Regimento Interno deste Tribunal. 
20.	Importa observar que as irregularidades atribuídas aos Srs. Francisco Cláudio Monteiro e Júlio César Soares da Silva no processo Processo 015.327/2008-2 dizem respeito a outro exercício - 2005, Convênio 172/05. Já as irregularidades atribuídas aos Srs. Rafael Aguiar Barbosa, Gianna Lepre Perim e João Ghizoni referem-se ao exercício de 2006 - Convênios 42/06, 254/06 e 335/06, com repercussão, portanto, nas presentes contas. 
21.	Conforme relatado nos itens 10-11 desta instrução, ao analisar recursos contra o Acórdão 390/2009-TCU-Plenário, interpostos pelos Srs. Rafael de Aguiar Barbosa , Gianna Lepre Perim, Francisco Cláudio Monteiro e Júlio César soares da Silva, o Plenário deste Tribunal, mediante o Acórdão 2466/2010, conheceu desses recursos como pedidos de reexame para negar-lhes provimento, mantendo em seus exatos termos o Acórdão recorrido. A responsável Gianna Lepre Perim opôs embargos de declaração contra o Acórdão 2466/2010-TCU-Plenário, os quais foram conhecidos pelo Plenário deste Tribunal em sessão de 15/6/2011, sendo-lhes negado provimento, nos termos do Acórdão 1605/2011. 
22.	Após o recolhimento integral das multas aplicadas, foi dada quitação aos Srs. João Ghizoni, Júlio César Soares da Silva e Francisco Cláudio Monteiro, mediante o Acórdão 2230/2011-TCU-Plenário, e aos Srs. Rafael de Aguiar Barbosa e Gianna Lepre Perim, conforme o Acórdão 2593/2011-TCU-Plenário. Considerando o apurado no âmbito do processo TC-Processo 015.327/2008-2, os responsáveis João Ghizoni, Rafael de Aguiar Barbosa e Gianna Lepre Perim deverão ter as contas do exercício ora examinado julgadas irregulares, nos termos dos arts. 1°, inciso I, 16, inciso III, 'b', 19, parágrafo único, e 23, inciso III da Lei 8.443/1992 c/c os arts 1°, inciso I, 209, inciso II, 214, inciso III, e 218 do Regimento Interno/TCU, dando-lhes quitação, ante o recolhimento integral da multa aplicada mediante o Acórdão 390/2009-TCU-Plenário, nos termos dos Acórdão 2230/2011-TCU-Plenário e 2593/2011-TCU-Plenário. 
23.	O processo Processo 018.236/2010-3, que sobrestava o presente processo, trata de Tomada de Contas Especial para ressarcimento ao erário de recursos repassados mediante o convênio 211/2006, celebrado com a Associação João Dias de Kung-Fu Desporto e Fitness. Conforme relatado no item 12 desta instrução, o Plenário deste Tribunal, por meio do Acórdão 3124/2013, aplicou a multa prevista no art. 58, incisos II e III, da Lei 8.443/1992, c/c o art. 268, inciso II e III, do Regimento Interno, aos responsáveis neste processo Gianna Lepre Perim, João Ghizoni e Rafael de Aguiar Barbosa. Após a interposição de recursos de consideração, o Plenário deste Tribunal resolveu: dar provimento ao recurso interposto por Gianna Lepre Perim, afastando a multa aplicada; não conhecer do recurso de Rafael de Aguiar Barbosa; e conhecer do recurso interposto por João Ghizoni para negar-lhe provimento (Acórdão 2440/2018) . O Sr. João Ghizoni apresentou embargos de declaração contra o Acórdão 2440/2018-TCU-Plenário, que foram conhecidos e rejeitados pelo Plenário deste Tribunal, nos termos do Acórdão 970/2019. Observa-se que foram apresentados comprovantes de recolhimento de três parcelas da multa aplicada pelo Sr. João Ghizoni (peças 283 a 285 do TC-Processo 018.236/2010-3) . O Sr. Rafael de Aguiar Barbosa não apresentou nenhum comprovante de recolhimento. Considerando o apurado no âmbito do processo TC-Processo 018.236/2010-3, os responsáveis Rafael de Aguiar Barbosa e João Ghizoni deverão ter as contas do exercício ora examinado julgadas irregulares, nos termos dos arts. 1°, inciso I, 16, inciso III, 'b', 19, parágrafo único, e 23, inciso III da Lei 8.443/1992 c/c os arts 1°, inciso I, 209, inciso II, e 214, inciso III, do Regimento Interno/TCU. Quanto ao Sr. João Ghizoni, a quitação fica condicionada ao pagamento integral da multa aplicada por meio do Acórdão 3124/2013-TCU-Plenário, cabendo, quanto ao Sr. Rafael de Aguiar Barbosa, a aplicação das medidas de que trata o art. 219 do Regimento Interno/TCU.  
24.	Por fim, conforme relatado nos itens 13-15 desta instrução, cumpre remissão ao processo TC-Processo 012.710/2011-3, relativo a auditoria com a finalidade de avaliar a conformidade da celebração, supervisão, execução e prestação de contas dos convênios do Programa Segundo Tempo, gerido pela Secretaria Nacional de Esporte, Educação, Lazer e Inclusão Social do Ministério do Esporte. Nesse processo, foram rejeitadas parcialmente as razões de justificativa apresentadas em resposta a audiência de responsáveis neste processo, quais sejam: Srs. Alcino Reis Rocha, Gianna Lepre Perim, Ivone Teresinha Cogo, João Ghizoni, Júlio César Soares da Silva, Orlando Silva de Jesus Júnior, Rafael de Aguiar Barbosa e Ricardo Leyser Gonçalves. Deixou-se, no entanto, em caráter excepcional, de aplicar-lhes a multa prevista no art. 58 da Lei 8.443/1992, nos termos do Acórdão 1922/2017-TCU-Plenário, pelas razões expostas na Proposta de Deliberação à peça 63, notadamente em seus itens 53, 54 e 76. Observa-se que os questionamentos imputados à Sra. Ivone Teresinha Cogo e aos Srs. Francisco Cláudio Monteiro e  Ricardo Leyser Gonçalves dizem respeito a outro exercício. 
25.	Considerando o apurado no escopo do processo TC-Processo 012.710/2011-3, os responsáveis Alcino Reis Rocha, Júlio César Soares da Silva e Orlando Silva de Jesus Júnior deverão ter suas contas regulares com ressalva, dando-lhes quitação, nos termos dos arts. 1°, inciso I, 16, inciso II, 18 e 23, inciso II, da Lei 8.443/1992, c/c os arts. 1°, inciso I, 208 e 214, inciso II, do Regimento Interno/TCU, deixando-se de fazer a proposição de que trata o art. 18 da lei 8.443/1992 c/c o art. 208, § 2°, do Regimento Interno/TCU, em vista da extinção do Ministério do Esporte, nos termos do Decreto 9.674/2019. 
CONCLUSÃO 
26.	Do exposto, observa-se que a Secretaria Executiva do extinto Ministério do Esporte deu cumprimento à determinação contida no item 1.6 do Acórdão 1335/2011-TCU-Primeira Câmara, conforme documentos à peça 27, pp. 28-56, e peça 56. 
27.	Com relação aos responsáveis arrolados à peça 1, concluiu-se o seguinte: 
27.1. A Sra. Gianna Lepre Perim, CPF: XXX.629.079-XX, deverá ter suas contas julgadas irregulares, ante as irregularidades verificadas na execução de convênios vinculados à Secretaria Nacional de Esporte Educacional, no âmbito do Programa Segundo Tempo, conforme apurado no processo TC-Processo 015.327/2008-2, observando-se a quitação dada nos termos do Acórdão 2593/2011-TCU-Plenário, ante o recolhimento integral da multa aplicada mediante o Acórdão 390/2009-TCU-Plenário.
27.2. O Sr. João Ghizoni,  CPF: XXX.333.859-XX, deverá ter suas contas julgadas irregulares, ante as irregularidades verificadas na execução de convênios vinculados à Secretaria Nacional de Esporte Educacional, no âmbito do Programa Segundo Tempo, conforme apurado no processo TCProcesso 015.327/2008-2, e também ante as irregularidades verificadas na execução do convênio 211/2006, celebrado com a Associação João Dias de Kung-Fu Desporto e Fitness, conforme apurado no processo TC-Processo 018.236/2010-3, ficando a quitação condicionada ao pagamento integral da multa aplicada por meio do Acórdão 3124/2013-TCU-Plenário. 
27.3. O Sr. Rafael de Aguiar Barbosa, CPF: XXX.988.354-XX, deverá ter suas contas julgadas irregulares, ante as irregularidades verificadas na execução de convênios vinculados à Secretaria Nacional de Esporte Educacional, no âmbito do Programa Segundo Tempo, conforme apurado no processo TC-Processo 015.327/2008-2, e também ante as irregularidades verificadas na execução do convênio 211/2006, celebrado com a Associação João Dias de Kung-Fu Desporto e Fitness, conforme apurado no processo TC-Processo 018.236/2010-3, cabendo a aplicação das medidas preconizadas no art. 219 do Regimento Interno/TCU, ante o não recolhimento da multa aplicada mediante o Acórdão 3124/2013-TCU-Plenário.  
27.4. Os responsáveis Alcino Reis Rocha, CPF: XXX.900.065-XX, Júlio César Soares da Silva, CPF: XXX.307.612-XX, e Orlando Silva de Jesus Júnior, CPF: XXX.244.555-XX, deverão ter suas contas regulares com ressalva, dando-lhes quitação, ante as desconformidades verificadas na celebração, supervisão, execução e prestação de contas dos convênios do Programa Segundo Tempo, gerido pela Secretaria Nacional de Esporte, Educação, Lazer e Inclusão Social do Ministério do Esporte, conforme apurado no TC-Processo 012.710/2011-3, deixando-se de fazer a proposição de que trata o art. 18 da lei 8.443/1992 c/c o art. 208, § 2°, do Regimento Interno/TCU, em vista da extinção do Ministério do Esporte, nos termos do Decreto 9.674/2019. 
27.5. Os demais responsáveis relacionados à peça 1, p. 8-28, deverão ter suas contas julgadas regulares, com quitação plena.  
PROPOSTA DE ENCAMINHAMENTO 
28.	Ante o exposto, submetem-se os autos à consideração superior, propondo: 
28.1. com fundamento nos arts. 1°, inciso I, 16, inciso III, 'b', 19, parágrafo único, e 23, inciso III da Lei 8.443/1992 c/c os arts 1°, inciso I, 209, inciso II, 214, inciso III, e 218 do Regimento Interno/TCU, sejam julgadas irregulares as contas da Sra. Gianna Lepre Perim, CPF: XXX.629.079-XX, ante as irregularidades verificadas na execução de convênios vinculados à Secretaria Nacional de Esporte Educacional, no âmbito do Programa Segundo Tempo, conforme apurado no processo TCProcesso 015.327/2008-2, observando-se a quitação dada nos termos do Acórdão 2593/2011-TCU-Plenário, ante o recolhimento integral da multa aplicada mediante o Acórdão 390/2009-TCU-Plenário; 
28.2. com fundamento nos arts. 1°, inciso I, 16, inciso III, 'b', 19, parágrafo único, e 23, inciso III da Lei 8.443/1992 c/c os arts 1°, inciso I, 209, inciso II, e 214, inciso III, do Regimento Interno/TCU, sejam julgadas irregulares as contas do Sr. João Ghizoni,  CPF: XXX.333.859-XX, ante as irregularidades verificadas na execução de convênios vinculados à Secretaria Nacional de Esporte Educacional, no âmbito do Programa Segundo Tempo, conforme apurado no processo TCProcesso 015.327/2008-2, e também ante as irregularidades verificadas na execução do convênio 211/2006, celebrado com a Associação João Dias de Kung-Fu Desporto e Fitness, conforme apurado no processo TC-Processo 018.236/2010-3, ficando a quitação condicionada ao pagamento integral da multa aplicada por meio do Acórdão 3124/2013-TCU-Plenário; 
28.3. com fundamento nos arts. 1°, inciso I, 16, inciso III, 'b', 19, parágrafo único, e 23, inciso III da Lei 8.443/1992 c/c os arts 1°, inciso I, 209, inciso II, e 214, inciso III, do Regimento Interno/TCU, sejam julgadas irregulares as contas do Sr. Rafael de Aguiar Barbosa, CPF: XXX.988.354-XX, ante as irregularidades verificadas na execução de convênios vinculados à Secretaria Nacional de Esporte Educacional, no âmbito do Programa Segundo Tempo, conforme apurado no processo TC-Processo 015.327/2008-2, e também ante as irregularidades verificadas na execução do convênio 211/2006, celebrado com a Associação João Dias de Kung-Fu Desporto e Fitness, conforme apurado no processo TC-Processo 018.236/2010-3, cabendo a aplicação das medidas preconizadas no art. 219 do Regimento Interno/TCU, ante o não recolhimento da multa aplicada mediante o Acórdão 3124/2013-TCU-Plenário; 
28.4. com fundamento nos arts. 1°, inciso I, 16, inciso II, 18 e 23, inciso II, da Lei 8.443/1992, c/c os arts. 1°, inciso I, 208 e 214, inciso II, do Regimento Interno/TCU, sejam julgadas regulares com ressalva as contas dos Srs. Alcino Reis Rocha, CPF: XXX.900.065-XX, Júlio César Soares da Silva, CPF: XXX.307.612-XX, e Orlando Silva de Jesus Júnior, CPF: XXX.244.555-XX, dando-lhes quitação, ante as desconformidades verificadas na celebração, supervisão, execução e prestação de contas dos convênios do Programa Segundo Tempo, gerido pela Secretaria Nacional de Esporte, Educação, Lazer e Inclusão Social do Ministério do Esporte, conforme apurado no TC-Processo 012.710/2011-3, deixando-se de fazer a proposição de que trata o art. 18 da lei 8.443/1992 c/c o art. 208, § 2°, do Regimento Interno/TCU, em vista da extinção do Ministério do Esporte, nos termos do Decreto 9.674/2019; 
28.5. com fundamento nos arts. 1°, inciso I, 16, inciso I, 17  e 23, inciso I, da Lei 8.443/1992 c/c os arts. 1°, inciso I, 207 e 214, inciso I, do Regimento Interno/TCU, sejam julgadas regulares as contas dos demais responsáveis arrolados à peça 1, p. 8-28, dando-lhes quitação plena; 
28.6. informar a Secretaria Especial do Esporte, criada nos termos do Anexo I, art. 2°, Inciso II, alínea 'd' do Decreto 9.674/2019, do acórdão que vier a ser proferido, destacando que o relatório e o voto que fundamentam a deliberação poderão ser acessados por meio do endereço eletrônico www.tcu.gov.br/acordaos."
É o relatório.

não há.

Subprocurador-Geral Lucas Rocha Furtado.

TOMADA DE CONTAS. SECRETARIA EXECUTIVA DO MINISTÉRIO DO ESPORTE (EXTINTO). EXERCÍCIO DE 2006. SOBRESTAMENTO. APURAÇÃO DE IRREGULARIDADES NO PROGRAMA SEGUNDO TEMPO. PROCESSOS APARTADOS. CUMPRIMENTO DE DETERMINAÇÕES. MULTA A GESTORES. RECOLHIMENTO DA MULTA POR ALGUNS GESTORES. NÃO RECOLHIMENTO POR OUTROS. IRREGULARIDADE DE CONTAS. CONTAS REGULARES COM RESSALVAS. CONTAS REGULARES.

TOMADA DE CONTAS (TC)

Secretaria de Controle Externo da Educação, da Cultura e do Desporto (SecexEduc).

Inicialmente, registro que atuo no presente processo por força do artigo 152 do Regimento Interno do TCU (RI/TCU) .
2.	Cuidam estes autos das contas da Secretaria Executiva do extinto Ministério do Esporte relativas ao exercício de 2006, que agregam as contas da Subsecretaria de Planejamento, Orçamento e Administração/SE/ME, Caixa Econômica Federal/ME, Secretaria Nacional de Esporte Educacional, Secretaria Nacional de Desenvolvimento de Esporte e de Lazer e Secretaria Nacional de Esporte de Alto Rendimento.
3.	Conforme visto no Relatório antecedente, este processo de contas foi sobrestado por determinação do Acórdão 1036/2008-TCU-Plenário, rel. Min. André de Carvalho, proferido no TC Processo 013.016/2007-5, no qual foram apuradas irregularidades na formalização e acompanhamento de convênios celebrados com recursos do Programa Segundo Tempo, do extinto Ministério do Esporte. 
4.	Referida decisão determinou a autuação de apartado (TC Processo 015.327/2008-2) , no âmbito do qual se procedeu à audiência de servidores do referido Ministério, cujas justificativas foram rejeitadas, com aplicação de multa a diversos gestores arrolados nestas contas e apreciação final por meio do Acórdão 2466/2010-TCU-Plenário, rel. Min. Aroldo Cedraz.
5.	Por meio do Acórdão 1335/2011-TCU-Primeira Câmara, rel. Min. José Múcio Monteiro (peça 27, p. 24-25) , foi determinado novo sobrestamento do presente processo até a apreciação conclusiva do TC Processo 018.236/2010-3, relativo a tomada de contas especial autuada em desfavor da Associação João Dias de Kung-Fu Desporto e Fitness, em face de irregularidades no Convênio 211/2006, celebrado pelo Ministério do Esporte com referida associação. 
6.	Referido TC Processo 018.236/2010-3 teve sua apreciação definitiva no Acórdão 2440/2018-TCU-Plenário, rel. Min. Ana Arraes, que deu provimento ao recurso de reconsideração de três gestoras, não conheceu de um dos recursos e negou provimento aos demais, todos arrolados nestas contas. 
7.	Impactam igualmente estas contas as conclusões do processo TC Processo 012.710/2011-3, relativo a auditoria de conformidade sobre a análise, supervisão, execução e prestação de contas dos Convênios firmados no âmbito do Programa Segundo Tempo, gerido pela Secretaria Nacional de Esporte, Educação, Lazer e Inclusão Social do Ministério do Esporte.
8.	Por meio do Acórdão 1922/2017-TCU-Plenário, rel. Min. Marcos Bemquerer Costa, o Tribunal rejeitou parcialmente as razões de justificativa de diversos gestores arrolados nestas contas, deixando, entretanto de aplicar-lhes multa, em função de considerar medida de extremo rigor.  
9.	Acolho, em linhas gerais, o pronunciamento da Secretaria de Controle Externo do Trabalho e Entidades Paraestatais, apontados no relatório que precede a este voto. Divirjo tão somente com relação ao encaminhamento alvitrado para a responsável Gianna Lepre Perim, por não vislumbrar equivalência de gravames em face dos demais arrolados que tiveram proposta pela irregularidade de suas contas de gestão.
10.	No âmbito do TC Processo 018.236/2010-3, a responsável, então Diretora do Departamento de Esporte Escolar e de Identidade Cultural do então Ministério do Esporte, teve sua responsabilidade afastada em sede recursal e tornada nula a multa infligida, por ter se evidenciado que atuou de forma diligente e aderente às normas então vigentes, em especial a Portaria ME 135/2005 e a IN STN 01/1997.
11.	Além disso, verificou-se que a servidora não atuou para beneficiar ou privilegiar a convenente no âmbito do Convênio 211/2006, tendo inclusive manifestado pareceres técnicos no sentido de readequação do ajuste e pela não aprovação de outros, e a despeito de manifestação em contrário do MP/TCU, verificou-se que não havia integração entre o setor financeiro e o de acompanhamento de convênios, o que dificultava a obtenção de informações fidedignas, conforme se depreende do voto da Ministra Ana Arraes, que deu provimento ao pedido de reexame:
22. Ademais, aplica-se a esta recorrente a mesma linha de análise das razões recursais de Gianna Lepre Perim e Marília Fonseca Cerqueira. As três servidoras atuaram na produção e acolhimento de informações, no âmbito do convênio 211/2006, que apontaram a necessidade de reestruturação do convênio, com "readequação do projeto, condicionada ao atendimento de uma série de medidas, em observância ao art. 15 da IN/STN 1/1997 e Cláusulas Segunda, alíneas 'c' e 'd' e Quinta, parágrafo segundo, alíneas 'b' e 'c', do convênio 211/2006 (peça 3, p. 41-48) ". 
23. Note-se, inclusive, que, no TC-Processo 020.037/2010-4 (peça 13, p. 8) , que tratou do convênio 26/2005, ratificado por Milena Carneiros Bastos e Gianna Lepre Perim, concluiu-se pela não aprovação do cumprimento do objeto do ajuste, com sugestão de encaminhamento dos autos à Coordenação de Prestação de Contas, para análise financeira e demais providências cabíveis. 
24. Desse modo, apurou-se que as recorrentes não atuaram para beneficiar ou privilegiar a convenente e se pautaram em critérios técnicos, em especial a Portaria ME 135/2005 e a IN STN 01/1997, para avaliar o progresso do convênio e assegurar maior controle da execução do programa. Em decorrência, a Serur propôs acolher os recursos de Gianna Lepre Perim e de Marília Fonseca Cerqueira.
 (...) 
30. Com as devidas vênias, acompanho a proposta da Serur e considero como atenuantes para exclusão da penalidade aplicada às servidoras o fato de que não havia integração entre o setor responsável pela análise financeira e aquele responsável pelo acompanhamento dos convênios, assim como inexistia banco de dados de informações de prestações de contas. 
31. Assim, socorre às recorrentes a ausência de evidências de que as servidoras atuaram para beneficiar a entidade convenente, porque encaminharam análise pela não aprovação do cumprimento do objeto do convênio 26/2005, com sugestão de envio do processo à Coordenação de Prestação de Contas para providências.
12.	No âmbito do TC Processo 015.327/2008-2, a responsável Gianna Lepre Perim foi originalmente apenada em multa no valor de R$ 2 mil por ter aprovado pareceres técnicos e assinado termos de celebração de convênios no âmbito do Programa Segundo Tempo, sem que as proponentes demonstrassem capacidade técnica e operacional adequada, todos datados do mesmo ano de 2006.
13.	Não obstante neste último feito a responsável ter sido apenada, entendo que as dificuldades operacionais e administrativas da referida Secretaria eram as mesmas que motivaram a exclusão de sua responsabilidade no âmbito do Processo 018.236/2010-3. Além disso, a servidora efetuou o recolhimento integral da multa tendo sido lhe dada quitação, nos termos do Acórdão 2593/2011-TCU-Plenário, rel. Min. André de Carvalho.
14.	Desse modo, entendo que as impropriedades a ela imputadas não se mostram de tal magnitude a macular as suas contas de gestora como um todo, motivo pelo qual propugno pelo julgamento pela regularidade com ressalvas das contas da Sra. Gianna Lepre Perim. 
15.	No que diz respeito ao responsável João Ghizoni, acompanho a proposta de julgamento pela irregularidade de suas contas, em face das irregularidades na execução de convênios no âmbito do Programa Segundo Tempo apurados no TC Processo 015.327/2008-2, bem como no âmbito do Convênio 211/2006, apurado no TC Processo 018.236/2010-3, este último pendente de quitação integral da multa que lhe foi imputada (peças 283 a 285 do TC Processo 018.236/2010-3) .
16.	No que concerne ao responsável Rafael de Aguiar Barbosa, aquieço à proposta de julgamento pela irregularidade de suas contas, ante as irregularidades apuradas no âmbito do TC Processo 015.327/2008-2, bem como no âmbito do Convênio 211/2006, apurado no TC Processo 018.236/2010-3, cabendo a aplicação das medidas preconizadas no art. 219 do RI/TCU, ante o não recolhimento da multa aplicada mediante o Acórdão 3124/2013-TCU-Plenário, rel. Min. Aroldo Cedraz, quais sejam desconto da dívida nos vencimentos ou salários do responsável, autorização para cobrança judicial da dívida e inclusão do nome do responsável no Cadastro Informativo de Créditos não Quitados do Setor Público Federal-Cadin. 
17.	No que se refere aos responsáveis Alcino Reis Rocha, Júlio César Soares da Silva, e Orlando Silva de Jesus Júnior, acompanho a proposta de julgamento de suas contas regulares com ressalva, dando-lhes quitação, ante as desconformidades verificadas na celebração, supervisão, execução e prestação de contas dos convênios do Programa Segundo Tempo, gerido pela Secretaria Nacional de Esporte, Educação, Lazer e Inclusão Social do Ministério do Esporte, conforme apurado no TC-Processo 012.710/2011-3, ao tempo em que deixo de fazer a proposição de que trata o art. 18 da lei 8.443/1992 c/c o art. 208, § 2°, do Regimento Interno/TCU, em vista da extinção do Ministério do Esporte, nos termos do Decreto 9.674/2019.
18.	Os demais responsáveis arrolados nestas contas (peça 1, p. 8-28) deverão ter suas contas julgadas regulares, com quitação plena. 
	Do exposto, VOTO por que seja aprovado o Acórdão que ora submeto a este Colegiado.
TCU, Sala das Sessões Ministro Luciano Brandão Alves de Souza, em 24 de fevereiro de 2021.
RAIMUNDO CARREIRO 
Relator